---
title: "unsupervised_learning"
author: "KWONHYUNJIN"
date: "2018년 9월 30일"
output: html_document
---
```{r}
options(java.parameters = "-Xmx8000m")
```
#e1071: svm 을 위한 패키지
```{r setup, include=FALSE}
library(xlsx)
library(dplyr)
library(ggplot2)
library(caret)
library(e1071)
library(class)
library(gmodels)
library(kernlab)
library(ggplot2)
library(stats)
library(animation)
```

```{r}
bc <- read.xlsx("BCSC_2009_NA.xlsx",1)
head(bc)
bc2 <- bc
```

#범주형 데이터 더미코딩 
```{r}
bc2 <- bc2 %>% 
  mutate("Non-Hispanic white" = ifelse(race_eth == 1,1,0)) %>% 
  mutate("Non-Hispanic black" = ifelse(race_eth == 2,1,0)) %>% 
  mutate("Asian/Pacific Islander" = ifelse(race_eth == 3,1,0)) %>% 
  mutate("Native American"= ifelse(race_eth == 4,1,0)) %>% 
  mutate("Hispanic" = ifelse(race_eth == 5,1,0)) %>%
  mutate("Other/mixed" = ifelse(race_eth == 6,1,0)) 

bc2 <- bc2[, ! names(bc) %in% c("race_eth"), drop = F]
```


```{r}
bc_na <- na.omit(bc2)
table(is.na(bc_na))
```



#set.seed란 랜덤한 값을 시작하기 전에 사용하면 이후에도 같은 값으로 랜덤값을 갖는다.
#동일한 랜덤값을 계속해서 받기위해
```{r}
set.seed(123)
bc_shuffle <- bc_na[sample(nrow(bc_na)), ]
head(bc_shuffle)
```

#현재 bc 데이터 프레임에 년도는 필요없다.
#bc_shuffle에서 1번컬럼은 제외하고 나머지 컬럼을 bc2에 할당한다.
```{r}
bc2 <- bc_shuffle[-1]
bc2 <- bc2[-11]
head(bc2)
```


#Train 과 Test 를 9:1로 나눈다.
```{r eval=FALSE, include=FALSE}
train_num<-round(0.9*nrow(bc2),0)
bc_train<-bc2[1:train_num,]
bc_test<-bc2[(train_num+1):nrow(bc2),]
```

#train에다가 모든 데이터를 일단 넣고 사용
#scale 함수를 이용하여 표준화
#값 = 원래데이터값 - 평균데이터값 / 표준편차
```{r}
bc_train <-bc2
bc_train <- scale(bc_train)
head(bc_train)
```

#고정적인 값을 받기 위해 
#2개의 클러스터로 분류
```{r}
set.seed(2345)
res <- kmeans(bc_train,center=2)
res$centers
```

#클러스팅한 사이즈
```{r}
res$size
```

#https://www.guru99.com/r-k-means-clustering.html
#결과값을 애니메이션화 시켜서 보여주는 코드
```{r eval=FALSE, include=FALSE}
kmeans.ani(res[2:3], 3,replace)
```



```{r}
res$betweenss/res$totss*100
```


#cluster이 4일때 가장 적합
#https://m.blog.naver.com/PostView.nhn?blogId=leedk1110&logNo=220792605053&proxyReferer=https%3A%2F%2Fwww.google.co.kr%2F
```{r}
visual <- NULL
for(i in 2:6) {
  set.seed(0723) 
  eval(parse(text=paste("result",i,"<- kmeans(bc_train[,-5],",i,");",sep=""))) 
  eval(parse(text=paste("visual[",i,"] <- result",i,"$tot.withinss",sep=""))) 
}
plot(visual[-1], type="l", ylab="", xlab="", main="cluster의 개수에 따른 내부분산") 
```

#4에 가장 적합하다는 결과를 반영하여 4개로 분류 
```{r}
set.seed(2345)
res <- kmeans(bc_train,center=4)
res$centers
```

#주성분분석에서 구한 2개의 주성분 점수를 군집분석으로 부터 구한 군집별로 산포도
#http://statdb1.uos.ac.kr/teaching/multi-under/cluster2.html
```{r}
bc_pca <- prcomp(bc_train)
bc_pca
```

```{r}
plot(bc_pca$x[, 1:2],  pch = kmeans(bc_train, centers = 2)$cluster)
```




```{r}
set.seed(786)
bc_H <-bc2
str(bc_H)
```

```{r}
summary(bc_H)
bc_H <- na.omit(bc_H)
bc_H_clust <- hclust(bc_H)
```

