---
title: "LR_ANN_NOR"
author: "KWONHYUNJIN"
date: "2018년 10월 1일"
output: html_document
---

#nnet: ANN 패키지
```{r setup, include=FALSE}
library(xlsx)
library(dplyr)
library(ggplot2)
library(caret)
library(class)
library(gmodels)
library(nnet)
```


```{r}
bc <- read.xlsx("New_version_breast_cancer_v2.xlsx",1)
head(bc)
```


#set.seed란 랜덤한 값을 시작하기 전에 사용하면 이후에도 같은 값으로 랜덤값을 갖는다.
#동일한 랜덤값을 계속해서 받기위해
```{r}
set.seed(123)
bc_shuffle <- bc[sample(nrow(bc)), ]
head(bc_shuffle)
```


#현재 bc 데이터 프레임에 id라는 컬럼이 필요없다.
#bc_shuffle에서 1번컬럼은 제외하고 나머지 컬럼을 bc2에 할당한다.
```{r}
bc2 <-bc_shuffle[-1]
head(bc2)
```

#normalize라는 정규화함수를 사용자 정의 함수로 생성한다.
#class(label)에 해당하는 행 을 찾음 -> 정규화 시킬때 범주형 데이터를 제외하기 위해서 
```{r}
normalize <- function(x) {
  return ( (x-min(x)) / (max(x) - min(x))  )
}

ncol <- which(colnames(bc2) == "Class")
ncol
```

```{r}
head(bc2[-ncol])
```


#lapply(list or vector,function): 함수를 하나하나에 사용하려 할때
#(굉장히 자주 쓰이는 함수)
#as.data.frame: dataframe으로 변환하는 함수
#factor인 label을 제외하고 normalize한다.
```{r}
bc_n <- as.data.frame(lapply(bc2[-ncol],normalize))
head(bc_n)
```
#Train 과 Test 를 9:1로 나눈다
```{r}
train_num<-round(0.9*nrow(bc2),0)
bc_train<-bc2[1:train_num,]
bc_test<-bc2[(train_num+1):nrow(bc2),]
```

#size = 2는 hidden layer가 2층 이라는 뜻
#decay = 5e-04는 overfitting을 피하기 위해 사용하는 weight decay parametem, default 값은 0
#maxit = 200은 200번 반복
```{r}
set.seed(123)
model <- nnet(Class ~ ., data = bc_train, size = 2, decay = 5e-04, maxit = 200)
```

```{r}
summary(model)
```


#분류를 얻을때는 type=“class"를 지정해야하지만, 기본 값이 class이므로 생략 가능 
```{r}
pred <- predict(model,bc_test,type="class")
table(pred,bc_test$Class)
```


```{r}
confusionMatrix(table(pred, bc_test$Class))
```