---
title: "LR_NOR"
author: "KWONHYUNJIN"
date: "2018년 10월 1일"
output: html_document
---

```{r setup, include=FALSE}
library(xlsx)
library(dplyr)
library(ggplot2)
library(caret)
library(class)
library(gmodels)
library(nnet)
```

```{r}
New_version_breast_cancer <- read.xlsx("New_version_breast_cancer.xlsx",1)
bc <- New_version_breast_cancer
head(bc)
```

#set.seed란 랜덤한 값을 시작하기 전에 사용하면 이후에도 같은 값으로 랜덤값을 갖는다.
#동일한 랜덤값을 계속해서 받기위해
```{r}
set.seed(123)
bc_shuffle <- bc[sample(nrow(bc)), ]
head(bc_shuffle)
```

```{r}
bc2 <-bc_shuffle[-1]
str(bc2)
```

#normalize라는 정규화함수를 사용자 정의 함수로 생성한다.
#class(label)에 해당하는 행 을 찾음 -> 정규화 시킬때 범주형 데이터를 제외하기 위해서 
```{r}
normalize <- function(x) {
  return ( (x-min(x)) / (max(x) - min(x))  )
}

ncol <- which(colnames(bc2) == "Class")
ncol
```

```{r}
head(bc2[-ncol])
```


#lapply(list or vector,function): 함수를 하나하나에 사용하려 할때
#(굉장히 자주 쓰이는 함수)
#as.data.frame: dataframe으로 변환하는 함수
#factor인 label을 제외하고 normalize한다.
```{r}
bc_n <- as.data.frame(lapply(bc2[-ncol],normalize))
head(bc_n)
```


```{r}
train_num<-round(0.9*nrow(bc2),0)
bc_train<-bc2[1:train_num,]
bc_test<-bc2[(train_num+1):nrow(bc2),]
```



#일반화 선형 모형은 종속변수가 정규분포하지 않는 경우를 포함하는 선형모형의 확장이며 glm()함수를 사용
#family는 종속변수의 분포에 따라 사용
#종속변수의 분포가 정규분포인 경우 gaussian, 이항분포인 경우 binomial, 포아송분포인 경우 poisson, 역정규분포인 경우 inverse.gaussian, 감마분포인 경우 gamma, 응답분포가 확실하지 않은 때를 위한 유사가능도 모형인 경우 quasi를 사용
#p값이 0.05 보다 작은 deg.malig  만 의미있어 보임
```{r}
model <- glm(Class ~ ., data = bc_train, family = binomial)
summary(model)
```

#anova 분석에 따르면 tumorsize, invnodes,degmalig가 의미있는 변수 
```{r}
anova(model, test="Chisq")
```

# type을 response로 지정하고 예측을 수행하면 0에서 1사이의 결과값을 구하
```{r}
pred <- predict(model,bc_test,type="response")
pred
head(table(pred,bc_test$Class))
```


```{r}
glm.pred=ifelse(pred>0.5,"recur","norecur")
table(glm.pred,bc_test$Class)
```


#Sensitivity: 0일때 0으로 예측할 확률
#Specificity: 1일때 1로 예측할 확률
#Pos Pred Value : 0으로 예측했는데 0일 확률
#Neg Pred Value :  1로 예측했는데 1로 나올 확률
#Accuracy : 0.75
```{r}
confusionMatrix(table(glm.pred, bc_test$Class))
```